# 求助可转债相关业务

提问人：时光末路丶 c 时间：2019-04-12 08:35:54
陈老师可转债部分转股后后续利息计量需要重新计算实际利率吗？由于不是一次性转股，陆续转股需要计提不该月月中的利息吗？分月做结转分录和一次性做结转分录会产生差异吗？

回答人：chenyiwei
1 、可转债转股并不是债券条款的修改，不影响剩余未转股部分的合同现金流量，因此无需重新计算实际利率。
2 、按实际利率法确认利息支出应直到转股日为止，在该日将应付债券和其他权益工具的账面价值转为股本和资本公积。
3 、转股后应及时进行会计处理，但理论上对于分月做结转分录和一次性做结转分录这两种做法，对于所有转股交易会计处理完成后的发行方报表应无影响。

提问人：时光末路丶 c 时间：2019-04-13 10:22:16
陈老师最后一次的利息调整必须倒挤了吗按原先利率算冲不平了吧

回答人：chenyiwei
理论上不应倒挤，但实务中由于多年积累的尾差等原因，可能需要用倒挤法最终平衡。

提问人：酸草柠檬味 时间：2020-01-04 10:36:00
陈版，转股后利息不用支付，冲减计提的应付利息后，财务费用需要怎么处理吗？会影响所得税的纳税调增

回答人：chenyiwei
应付利息无需支付的部分是转入资本公积。不能冲回或调整原先确认的财务费用。